# 垃圾转运设施及地下雨污管道等资产是否可以划拨转入城投公司作为资产处理

提问人：sun861203 时间：2019-05-28 17:45:14
请教各位老师，城投公司根据市政府建设融资平台的会议纪要，将划转至城投公司的城区垃圾转运设施、城市雨污管道等资产（实行所有权和使用管理权分离）计入固定资产和资本公积，是不是不符合资产的定义？审计过程中应该怎么处理？划转的其他房产仅有移交手续但尚未办理产权变更，计入固定资产是否恰当，是否应计提折旧？

回答人：chenyiwei
这些设施属于公益性资产，其本身不能产生经济利益流入，因而不符合资产的定义。要关注是否违反《财政部发展改革委人民银行银监会关于制止地方政府违法违规融资行为的通知》（财预 [2012]463 号）等相关规定中关于禁止将公益性资产注入融资平台公司的规定。

提问人：会计同道人 时间：2019-05-29 07:16:08
我们是挂帐，不提折旧

回答人：chenyiwei
入账本来就有问题，入账后不提折旧问题更大。